臺灣花蓮地方法院民事裁定
111年度司繼字第32號
聲  請  人  陳美玉  




關  係  人  李冠緯  


上列聲請人聲請對被繼承人丁偉選任遺產管理人事件，本院裁定
如下：
    主  文
選任李冠緯（男、民國00年00月00日生、身分證統一編號：Z000
000000號）為被繼承人丁偉（女、民國00年0月0日生、身分證統
一編號：Z000000000號、生前最後住所：花蓮縣○○鄉○○○街00號
、民國85年1月7日死亡）之遺產管理人。
准對被繼承人之大陸地區以外繼承人為承認繼承之公示催告。
被繼承人之大陸地區以外繼承人，應自前項公示催告最後揭示於
法院公告處、資訊網路及其他適當處所之日起，壹年內承認繼承
。上述期限屆滿，無繼承人承認繼承時，被繼承人之遺產，於清
償債權並交付遺贈物後，如有賸餘即歸屬國庫。
聲請程序費用新臺幣壹仟元由被繼承人之遺產負擔。
    理  由
一、按繼承開始時，繼承人之有無不明者，由親屬會議於一個月
    內選定遺產管理人，並將繼承開始及選定遺產管理人之事由
    ，向法院報明；親屬會議依前條規定為報明後，法院應依公
    示催告程序，定六個月以上之期限，公告繼承人，命其於期
    限內承認繼承；無親屬會議或親屬會議未於前條所定期限內
    選定遺產管理人者，利害關係人或檢察官，得聲請法院選任
    遺產管理人，並由法院依前項規定為公示催告，此為民法第
    1177條、第1178條所明定。再按遺囑執行人僅係依遺囑之內
    容執行交付、分配遺產，於無人承認之繼承在繼承人未經過
    搜索之程序確定及遺產未經過清算程式確定其範圍內容、數
    額前，遺囑執行人自無法具體實現分配遺產予繼承人或受遺
    贈人之任務，職是，應先由遺產管理人踐行搜索繼承人及清
    算程序後，始由遺囑執行人為遺囑之執行。遺囑執行完了時
    ，再由遺產管理人為最後之清算程式（最高法院90年度台上
    字第314號判決參照）。是遺囑執行人仍不得就該遺產為管
    理之行為，自有聲請指定遺產管理人之必要。
二、本件聲請意旨略以：被繼承人丁偉因無配偶無嗣，父母、兄
    弟姊妹均已亡故，在臺灣亦無親戚，故於民國（下同）83年
    11月10日預立遺囑，由聲請人為遺囑執行人，並指定關係人
    擔任遺產管理人。嗣被繼承人於85年1月7日死亡，為使遺囑
    得以執行，爰依法聲請選任遺產管理人等語。
三、經查，聲請人主張之前揭事實，業據提出財政部北區國稅局
    遺產稅逾核課期間案件證明書、代筆遺囑、除戶戶籍謄本、
    戶籍資料、繼承系統表、土地及建物謄本等件為證，經核無
    訛，堪信屬實。另本院依職權函詢花蓮○○○○○○○○○結果，被
    繼承人之繼承人於繼承開始時均已死亡，此有花蓮○○○○○○○○
    ○111年1月28日吉鄉戶字第1110000307號函在卷可稽。從而
    ，聲請人以利害關係人身份聲請為被繼承人丁偉選任遺產管
    理人，依法應屬有據，本件自有選任遺產管理人之必要。又
    選任遺產管理人，首在考慮其適切性，即除管理遺產須公平
    外，應以對遺產遺債情況瞭解較深，或對遺產管理事務有專
    業能力者為優先選任。查被繼承人尚遺有坐落於花蓮縣吉安
    鄉慈安段之土地及房屋等，須賴遺產管理人管理該事務。而
    關於本件遺產管理人之人選，查關係人李冠緯經被繼承人以
    遺囑指定其為遺產管理人，顯見被繼承人對關係人有一定程
    度之信任，復經其到院表示願意擔任遺產管理人，且卷內亦
    無其與遺產事務有利害關係等不適於擔任遺產管理人之情形
    ，應不致有利害偏頗之虞，本院認選任關係人李冠緯為被繼
    承人之遺產管理人應為適當，故依法選任之並為承認繼承之
    公示催告。又關係人經本院選任為被繼承人之遺產管理人並
    確定後，應另依民法第1179條之規定行使包含向本院聲請公
    示催告等遺產管理人之職務，附此敘明。
四、依家事事件法第127條第4項規定，裁定如主文。
五、如對本裁定抗告，須於裁定送達後10日之不變期間內，向本
    院提出抗告狀，並繳納抗告費新臺幣1,000元。
中　　華　　民　　國　  111 　年　　4　　月　　26　　日
                    家事法庭  司法事務官